## Jadson Rafael da Silva

Brasileiro, Casado, 31 anos (Nascido em 23 de dezembro de 1988). Rua Edmar Moury Fernandes, 306, Apt. 204, Casa Caiada - Olinda – PE Telefone: (81) 99326-9935 / E-mail: rafael10elt@gmail.com LinkedIn: https://www.linkedin.com/in/jadson-rafael-b0b04671/

# **OBJETIVOS**

Sou estudante de Data Science, sou apaixonado por tecnologia e pelas incontáveis possibilidades de benefícios que ela pode trazer para a mundo. Meu principal objetivo é ingressar de fato na área de Tecnologia da Informação, mais precisamente como desenvolvedor Frontend, pois desejo adquirir experiência com a vivência em um ambiente de produção. Assim poderei aprimorar meus conhecimentos no mundo real lidando com desafios diários.

# FORMAÇÃO ACADÊMICA

CURSANDO: Tecnólogo em Data Science – UNINASSAU – Conclusão em 2021 INTERROMPIDO: Bacharelado em Sistemas de Informação - UNINABUCO (4 períodos concluídos até 2016).
CONCLUÍDO: Formação Técnica em Eletrotécnica – IFPE – 2009.

# **EXPERIÊNCIA PROFISSIONAL**

## LCS Engenharia- Abril 2019 a atual.

Técnico de Manutenção de Data Center

- Responsável pela manutenção preventiva e corretiva (instalação, configuração e suporte técnico da infraestrutura física e equipamento de datacenter como: porta de segurança, piso elevado, limpeza e atualização de layout.
- Intervenções: responsável pelo treinamento de rotinas e procedimentos de operação do data center, rede elétrica dedicada a TI, sistema de aterramento, Nobreaks, grupo motor gerador;
- Sistema e controle de acesso, detecção e combate a incêndio, cilindro de gás FM200, monitoramento ambiental, sistema de vídeo monitoramento, sistema de climatização, luminárias e vedações, "as built".

## SICPA Brasil - Maio 2013 a Jan. 2017

#### Técnico de Sistemas

- Execução de testes de conectividade de rede;
- Acompanhamento de produção através de sistemas InSight e Nagios;
- Manutenção geral em impressoras industriais (Domino A300);
- Execução de manutenção corretiva e preventiva em sistemas elétricos e medição referente aos circuitos de alimentação de equipamentos;
- Acompanhamento e solicitação de peças de reposição.

#### UNILEVER BRASIL - Nov. 2011 a Set. 2012

Técnico em Manutenção Elétrica

- Execução de instalação e manutenção corretiva, preventiva e preditiva de equipamentos de geração, medição e distribuição de energia elétrica:
- Identificação de melhorias e problemas para aplicar soluções em equipamentos:
- Atuação na área de automação industrial em sistemas que utilizam PLC, sensores, medidor detemperatura, datadores, inversores de frequência e motores;
- Levantamento de informações, análise problemas e soluções para otimização do fluxo de peças e manutenção preventiva em conjunto com o PCM.

# ALCOA ALUMÍNIO Abril 2009 a Nov. 2011

Técnico em Manutenção Elétrica

- Manutenção, medição e monitoramento de fornos de fusão e homogeneização em gás natural:
- Execução de instalação e manutenção corretiva, preventiva e preditiva de equipamentos de geração, medição e distribuição de energia elétrica;
- Identificação de melhorias e problemas para aplicar soluções;
- Análise de diagramas elétricos para fins de resolução de problemas;
- Atuação na área de automação industrial em sistemas que utilizam CLP, sensores, medidor de temperatura, inversor de frequência e motores;
- Requisição de materiais elétricos e afins junto ao almoxarifado, atualizando, controlando e revisando o estoque de peças específicas;
- Gestão da área de fornos e fundição de matéria prima (área elétrica).

# **QUALIFICAÇÕES E ATIVIDADES PROFISSIONAIS**

<u>Curso de Especialização</u> – Microsoft .NET Technology Specialist - IBT College – Toronto – Canadá. Concluído em Dezembro/2018.

<u>Línguas Estrangeiras</u> - Inglês de nível avançado (conversação e escrita) ESL Inglês - St. George International College - Toronto, Canadá - 2017 (5 meses em sala de aula e um total 18 meses de imersão no idioma).

<u>Experiência Técnica</u> – Autoaprendizado por meio de fontes online ( Youtube, DSA, Datacamp, entre outros), tais como aprendizado de linguagem Python para análise de dados, Banco de dados, fundamentos de ciência de dados, fundamentos de Big data, entre outros.

#### **PROJETOS PESSOAIS**

- · Projeto Quiz Matemático Arduino: https://www.youtube.com/watch?v=5U6DDZVGMnl&t=9s
- · +SIC (Storage Inventory Contro): Sistema de controle de inventário genérico desenvolvido em Windows Forms (C# e SQL Server);
- · Monster Slayer: Jogo estilo RPG, a tecnologia usada é o Vue.js
- Meu Resumè online : https://jadson-rafael-resume.netlify.com/
- o Demais Projetos no GitHub: https://github.com/rafael10elt

## REFERÊNCIAS PESSOAIS

- Gabriel De Marchi +1 (647) 675- 2243 (Software Engineer, Professor – IBT College)
- · Joás Souza (81) 99830-6567 (Computer Engineer, Professor - UNINASSAU)
- Mariana Cerviño (81) 98826-4888
   (Analista de Sistemas e Professora Ivia | UNINASSAU)